臺灣臺北地方法院刑事判決　　　　　　　　 94年度易字第4號
公　訴　人　臺灣臺北地方法院檢察署檢察官
被　　　告　甲○○
上列被告因贓物案件，經檢察官提起公訴（九十三年度偵字第一
九一五○號），本院判決如下：
    主  文
甲○○無罪。
    理  由
一、公訴意旨略以：被告甲○○明知原車號ＤＮＵ─五一九號機
    車（乙○○所有，於民國九十三年八月十八日十二時許，在
    臺北市○○路○段巷弄中遭丙○○竊取），係來路不明之贓
    物，仍於九十三年八月十八日至二十七日間之某日，在其位
    於臺北市○○路三七○巷四九號二樓住處樓下，向丙○○借
    用而予以收受，將原車牌取下後，以自己所有之車號ＱＶＷ
    ─四一○號車牌懸掛其上使用，嗣於九十三年八月二十七日
    一時三十分許，丙○○騎乘前揭機車在臺北市○○街與德惠
    街口為警攔檢查獲，因認被告涉犯刑法第三百四十九條第一
    項之收受贓物罪嫌云云。
二、按犯罪事實應依證據認定之，無證據不得推定其犯罪事實，
    又不能證明被告犯罪或其行為不罰者，應諭知無罪之判決，
    刑事訴訟法第一百五十四條、第三百零一條第一項分別定有
    1 明文。次按認定不利於被告之事實，須依積極證據，茍積
    極之證據本身存有瑕疵而不足為不利於被告事實之認定，即
    應為有利於被告之認定，更不必有何有利之證據，而此用以
    證明犯罪事實之證據，猶須於通常一般人均不至於有所懷疑
    ，堪予確信其已臻真實者，始得據以為有罪之認定，倘其證
    明尚未達到此一程度，而有合理性之懷疑存在，致使無從為
    有罪之確信時，即應為無罪之判決，此有最高法院八十二年
    度臺上字第一六三號判決、七十六年臺上字第四九八六號、
    三十年上字第八一六號等判例意旨可資參照。
三、公訴人認被告涉犯收受贓物罪嫌，無非以證人丙○○、乙○○之證述、車身號碼照片、車輛車牌失竊作業─查獲車輛認
    可資料、車輛竊盜、車牌失竊資料個別查詢報表─查詢車輛
    認可資料、車籍作業系統─查詢認可資料及臺灣士林地方法
    院九十三年度偵字第八八九八號聲請簡易判決處刑書為其論
    據。訊據被告堅決否認有何收受贓物犯行，辯稱：伊從未使
    用車牌號碼ＤＮＵ─五一九號機車，亦未將其所有之車號Ｑ
    ＶＷ─四一○號車牌懸掛於上開機車上，證人丙○○不利於
    伊之證述無足採信等語。
四、經查：
（一）證人丙○○接受臺北市政府警察局中山分局民權一派出所
      警員針對乙○○所有、車牌號碼ＤＮＵ─五一九號機車失
      竊案件偵訊時，供稱：「竊取該車時是我一人所為，我得
      手該車後，我朋友甲○○向我借車告訴我為防範警方查獲
      ，願將登記他名下的輕機車車牌ＱＶＷ─四一○提供予我
      並將大牌懸掛上去。」、「（問：甲○○是否知悉該車為
      失竊車輛？平時有無使用該車？）知道該車為失竊輕機車
      ，他平時也有使用該車」、「（問：輕機車車牌ＱＶＷ
      ─四一○為何人懸掛至輕機車ＤＮＵ─五一九號車上？）
      是甲○○」（見臺灣士林地方法院檢察署九十三年度偵字
      第八八九八號竊盜案件偵查卷第九頁）；另於上開偵查案
      件檢察官訊問中，丙○○供稱：「（問：為何掛ＱＶＷ─
      四一○號車牌？）那是甲○○的，颱風之前我將機車借給
      甲○○，在龍江路他家那邊樓下借他的」、「（問：你有
      無跟他說車子怎麼來？）沒有，但是我有阻止他換車牌，
      但是他當著我的面換的」、「我跟他講不要換牌，他說換
      了比較安全，因為車主如果有報案，警察比較抓不到」（
      見上開偵查卷第四○頁）。另於本院審理時，丙○○證述
      ：「車牌是我裝的，我問甲○○可不可以裝，我不太清楚
      他知不知道這是贓車」、「（問：你跟他借大牌，他就應
      該知道車子是偷來的？）我沒有跟他講。我問他說大牌可
      不可以裝，我忘記他怎麼說了」、「（問：你有無經過被
      告同意就裝大牌？）沒有經過同意」、「（問：甲○○有
      無使用這車？）我不清楚」、「（問：警訊時警察有問你
      被告知不知道這是贓車，你說甲○○知道，而且也有使用
      ？）我是這樣說沒有錯，我講的是實在的，甲○○很少在
      騎這輛車」、「我有騎車載甲○○，他自己沒有騎過」、
      「（問：被告有無騎過這臺車？）沒有騎過」、「我講的
      是事實，我有跟被告借車牌，但他沒回答我，警訊中的說
      法是警察叫我這樣說的，被告知道我向他借車牌」、「被
      告真的不知道是贓車，也不知道是換牌，我也搞不清楚我
      有無問他了」等語（見本院卷第五八至六○頁）。
（二）由丙○○前述於臺灣士林地方法院檢察署九十三年度偵字
      第八八九八號竊盜案件警詢、偵查及本案審理所為陳述可
      知，懸掛被告所有之車號ＱＶＷ─四一○號車牌於丙○○
      竊盜而來之ＤＮＵ─五一九號機車之人，丙○○先稱係被
      告，且係被告為免遭警方查獲，而不顧伊之阻止逕自換牌
      ，復又稱係伊未經被告同意即自行更換懸掛；而就伊懸掛
      被告所有車牌於偷竊而來之機車前，是否曾詢問被告一節
      ，丙○○亦有完全相反之陳述，最後甚於本院審理時表示
      伊不清楚。又針對被告究竟是否使用過上開ＤＮＵ─五一
      九號機車，丙○○先稱被告曾向伊借用該車，亦有使用；
      嗣稱被告並未騎過該車，而係伊騎車載過被告等語。從而
      ，丙○○針對上開各點，既有供述前後矛盾之情形，其所
      述之真實性，自容有合理懷疑之處，而不足憑信。另丙○○於本院審理時復證稱伊於前揭竊盜案件警察詢問時所為
      供述，係依警察指示為之等語，是丙○○於上開竊盜案件
      警詢時所述，是否可採，亦非無疑。故難尚以丙○○不利
      於被告之證述或供詞，即為被告有罪之認定。
（三）另公訴人所舉證人乙○○之證述、車身號碼照片、車輛車
      牌失竊作業─查獲車輛認可資料、車輛竊盜、車牌失竊資
      料個別查詢報表─查詢車輛認可資料、車籍作業系統─查
      詢認可資料及臺灣士林地方法院九十三年度偵字第八八九
      八號聲請簡易判決處刑書等證據，僅得以證明乙○○所有
      上開車牌號碼ＤＮＵ─五一九號機車確遭丙○○竊取之事
      實，亦不足以證明被告有明知該車係贓車，仍予以借用並
      更換車牌之犯行。
（四）綜上各節，公訴人所提出之證據並無法證明被告明知車牌
      號碼ＤＮＵ─五一九號機車係贓車，而仍向丙○○商借收
      受而使用之；此外，復查無其他積極證據，足資證明被告
      確有收受贓物犯行，揆諸首揭規定及說明，即應為被告無
      罪之諭知，用期適法。
據上論斷，應依刑事訴訟法第三百零一條第一項，判決如主文。
本案經檢察官孟令士到庭執行職務。
中　　華　　民　　國　　94　　年　　4 　　月　　29　　日
                        臺灣臺北地方法院刑事第一庭
                            審判長法  官  陳興邦
                                  法  官  劉亭柏
                                  法  官  劉素如
上正本證明與原本無異。
如不服本判決，應於判決送達後10日內向本院提出上訴狀（應抄
附繕本）。告訴人或被害人如對於本判決不服者，應具備理由請
求檢察官上訴，其上訴期間之計算係以檢察官收受判決正本之日
期為準。
　　　　　　　  　　　　　　　　　書記官　陳俐妙
中　　華　　民　　國　　94　　年　　4 　　月　　29　　日
